臺灣臺中地方法院刑事判決　　　　　　　　　　　　　九十三年度易字第四四六號
　　公　訴　人　臺灣臺中地方法院檢察署檢察官
　　被　　　告　甲○○
右列被告因違反商標法等案件，經檢察官聲請簡易判決處刑（聲請案號：九十三年度
偵字第五一五號），經本院臺中簡易庭認不宜以簡易判決處刑，簽由本院刑事庭改依
通常程序審理，經本院合議庭裁定改依簡式審判程序審理，判決如左：
    主  文
甲○○連續明知為私菸而販賣，處有期徒刑參月，如易科罰金，以佰元折算壹日。
扣案如附表壹所示之菸品共貳拾包，均沒收。
    事  實
一、甲○○明知如附表二所示之「長壽Long Life」及圖等商標名稱及圖樣，係經臺
    灣省菸酒公賣局（現已改制為臺灣菸酒股份有限公司，下稱菸酒公司），依法向
    我國經濟部中央標準局（現改制為智慧財產局）申請註冊取得商標專用權，均核
    准使用於商標法施行細則第四十九條第三四類之各類菸、菸草等其他應屬本類之
    商品，且為相關大眾所共知之著名商標，其商標名稱專用權期間為如附表二所示
    之期間，於商標專用期間內享有禁止他人於相同或類似商品為相同或類似使用之
    排他性權利，目前均仍於商標專用期間。其明知真實姓名、年籍均不詳之成年男
    子所販賣而使用如附表二所示之「長壽Long Life」及圖樣之香菸，係未經前揭
    商標專用權人之同意或授權，為意圖欺騙他人，而使用於同一商品（即仿冒商標
    商品），且如附表一所示菸品仿冒「長壽Long Life」」之外包裝上分別虛偽記
    載標示「臺灣菸酒股份有限公司」之字樣，有品質製造之虛偽標記，竟基於概括
    之犯意，於民國九十二年十二月二十二日，在其所經營位在臺中市○區○○○路
    一段五四○號「○○九檳榔攤」，以每條香菸（內含十包香菸）新臺幣（下同）
    二百八十元之價格，向該名不詳男子販入如附表一所示品牌之香菸各二條之仿冒
    香菸（計共四條，四十包）後，即自九十二年十二月二十二日起至同月二十四日
    止，以每包香菸三十五元之價格，在上開檳榔攤內，出售予不特定之人。嗣於九
    十二年十二月二十四日十四時四十分許，在上開檳榔攤內，為警查獲，並扣得如
    附表一所示之仿冒香菸共二十包。
    理  由
一、訊據被告甲○○對於曾於上開時、地，向一真實姓名、年籍均不詳，年約四十餘
    歲之成年男子販入前揭仿冒菸品，及在其所經營之檳榔攤內販售前開香菸予不特
    定之客戶等情不諱，且如附表二所示之「長壽Long Life」及圖等商標名稱及圖
    樣，係經菸酒公司依法向經濟部中央標準局（現改制為智慧財產局）申請註冊取
    得商標專用權，核准使用於商標法施行細則第四十九條第三四類之各類菸、菸草
    等其他應屬本類之商品，且均為相關大眾所共知之著名商標，其商標名稱專用權
    期間為如附表二所示之期間，於商標專用期間內享有禁止他人於相同或類似商品
    為相同或類似使用之排他性權利，目前均仍於商標專用期間乙節，有中央標準局
    商標註冊證、經濟部智慧財產局中華民國商標註冊證各乙紙在卷可憑，則菸酒公
    司確享有如附表二所示之「長壽Long Life」及圖等商標名稱及圖樣之商標專用
    權。又扣案如附表一所示香菸確係仿冒「長壽Long Life」及圖等商標名稱之仿
    冒品乙節，亦經菸酒公司臺中營業處鑑定屬實，有該營業處九十三年一月六日臺
    菸酒中營政字第○九三○○○○○○七號函乙紙附卷足參。此外，復有扣案如附
    表一所示之菸品二十包可稽，足見被告前開自白確與事實相符。本案事証明確，
    被告之犯行，堪予認定，應予依法論科。
二、核被告甲○○所為，係犯商標法第六十三條之販賣仿冒商標商品罪、菸酒管理法
    第四十七條之販賣私菸罪。被告販賣之上揭菸品，附表二所示仿冒「長壽Long
    Life」」之外包裝上虛偽記載標示「臺灣菸酒股份有限公司」之字樣，有品質製
    造之虛偽標記，是被告前揭所為，另犯刑法第二百五十五條第二項之販賣對於商
    品為虛偽標記罪。核被告所為數販賣前揭仿冒之私菸行為，時間緊接，所犯罪名
    相同，顯係基於概括之犯意為之，為連續犯，爰依刑法第五十六條之規定各以一
    罪論，並均加重其刑。再被告以一販賣仿冒商標商品之行為觸犯前揭三罪名，為
    想像競合犯，應依刑法第五十五條規定，從一情節較重之菸酒管理法第四十七條
    之連續明知為私菸而販賣罪處斷。公訴人雖就被告所涉犯刑法第二百五十五條第
    二項之販賣對於商品為虛偽標記罪漏未起訴，然此部分與已起訴部分，具有想像
    競合犯裁判上一罪之關係，本院自應予以審究。爰審酌被告犯罪之動機，其販售
    仿冒他人享有商標專用權之私菸以攫取不法利益，業已侵害商標專用權人之權益
    ，所生之危害非淺，犯罪後仍飾詞卸責，顯無悔意，然考及其販入之菸品數量非
    鉅等一切情狀，量處如主文所示之刑，並諭知易科罰金之折算標準，以示懲儆。
三、至扣案如附表一所示之私菸，應依菸酒管理法第五十七條之規定沒收（該等菸品
    ，雖為商標法第六十三條之仿冒商標之商品，本亦應依商標法第六十四條沒收，
    惟既已依菸酒管理法第五十七條之規定沒收，不再重覆沒收，併予敘明）。
據上論斷，應依刑事訴訟法第四百五十二條、第二百七十三條之一第一項、第二百九
十九條第一項前段，商標法第第六十三條，菸酒管理法第四十七條、第五十七條，刑
法第十一條前段、第五十五條、第五十六條、第二百五十五條第二項、第四十一條第
一項前段，罰金罰鍰提高標準條例第一條前段、第二條，判決如主文。
中      華      民      國  九十三    年      五      月      七      日
                                    臺灣臺中地方法院刑事第五庭
                                        法  官  劉  麗  瑛
右正本證明與原本無異。
如不服本判決，應於送達後十日內向本院提出上訴狀（須附繕本），上訴於臺灣高等
法院臺中分院。
                                        書記官
中      華      民      國    九十三    年      五      月      七      日
附錄論罪科刑法條
商標法第六十三條
明知為前條商品而販賣、意圖販賣而陳列、輸出或輸入者，處一年以下有期徒刑、拘
役或科或併科新臺幣五萬元以下罰金。
菸酒管理法第四十七條
明知為私菸、私酒，而販賣、轉讓或意圖販賣而陳列者，處一年以下有期徒刑、拘役
或科或併科新臺幣十五萬元以上七十五萬元以下罰金。
中華民國刑法第二百五十五條
意圖欺騙他人，而就商品之原產國或品質，為虛偽之標記或其他表示者，處一年以下
有期徒刑、拘役或一千元以下罰金。
明知為前項商品而販賣，或意圖販賣而陳列，或自外國輸入者，亦同。
【附表一】
┌───┬──────────────┬──────┐
│編號  │菸品種類                    │數量        │
├───┼──────────────┼──────┤
│一    │長壽白軟包淡菸              │十四包      │
├───┼──────────────┼──────┤
│二    │長壽黃硬盒淡菸              │六包        │
└───┴──────────────┴──────┘
【附表二】商標專用權人：臺灣菸酒股份有限公司
┌──┬───────────┬──────────┬─────────┐
│編號│商標圖樣              │商標註冊號數        │專用期間          │
├──┼───────────┼──────────┼─────────┤
│一  │                      │正商標：○○一九四七│九十二年三月十六日│
│    │                      │八四                │起至一○一年十月三│
│    │                      │                    │十一日止          │
│    │                      │                    │                  │
│    │                      │                    │                  │
├──┼───────────┼──────────┼─────────┤
│二  │                      │正商標：○○一九四七│七十九年十月一日起│
│    │                      │八四                │至一○一年十月三十│
│    │                      │                    │一日止            │
│    │                      │                    │                  │
│    │                      │                    │                  │
└──┴───────────┴──────────┴─────────┘
